# 求助陈版！关于原中小板上市公司 2021 年度内控鉴证报告的问题

提问人：331975903 时间：2021-09-22 19:48:59
求助陈版主：
根据《深圳证券交易所中小企业板上市公司规范运作指引》（ 2015 年修订）的8.8.4条规定，中小板上市公司应当至少每两年要求会计师事务所出具内控鉴证报告或者内控审计报告。 2020 年深交所发布了《深圳证券交易所上市公司规范运作指引》（ 2020 年修订），取消了 2015 年的中小板、主板的规范运作指引的相关规定，不再区分中小板和主板的规范运作，统一按 2020 年修订规范运作指引的执行，但 2020 年的这份规范运作指引没有对是否应当出具内部控制审计报告或者鉴证报告作出硬性的规定。
根据 2021 年 3 月证监局发布的《关于深交所主板与中小板合并后原中小板上市公司实施企业内部控制规范体系的通知》财会〔 2021 〕 3 号的规定：“原中小板上市公司应当于 2022 年 1 月 1 日起全面实施企业内部控制规范体系，并在披露 2022 年公司年报的同时，披露公司内部控制评价报告以及财务报告内部控制审计报告。自通知发布之日起至 2021 年 12 月 31 日为过渡期。过渡期内原中小板上市公司应当按照深交所的有关规定，披露内部控制相关的信息。
鼓励原中小板上市公司在自愿的基础上提前执行企业内部控制规范体系的披露要求。”
现在问题是：在 2019 年出具了内部控制鉴证报告， 2020 年未出具内部控制鉴证或者审计报告的情况下， 2021 年原中小板上市公司是否需要出具内部控制鉴证报告或者内部控制审计报告？
我的个人观点：在 2021 年 4 月份，深交所的中小板和主板已经合并了，如果原中小板企业按照深交所的《主板信息披露业务备忘录第 1 号——定期报告披露相关事宜》的规定，那么应该每年应该出具内部控制审计报告的，但 2021 年 3 月份的财会〔 2021 〕 3 号的规定， 2021 年是过渡期，那么2021 年可以按照 2015 年中小板运行规范的规定，隔一年出内控鉴证报告。
谢谢陈版主指点。

回答人：chenyiwei
这个问题应当取决于截至 2021 年末，原中小板上市公司根据《企业内部控制规范》及其配套指引建立健全内部控制制度的具体进展情况。如果上市公司认为其内部控制制度已经建设完善，且已运行了足够长的时间，已经具备可审计性，则在 2021 年度审计中聘请会计师事务所出具内部控制审计报告；如果尚未完善的，则 2021 年度暂可继续按原有规定出具内部控制审核报告或者鉴证报告，但必须制定明确且切实可行的计划，确保在过渡期结束前完成内部控制制度建设确保其符合主板标准，并且运行足够长的时间以保证在 2022 年度审计中具备可审计性。